【裁判字號】    96,交易,591
【裁判日期】    970327
【裁判案由】    業務過失傷害
【裁判全文】
臺灣臺中地方法院刑事判決             96年度交易字第591號
公  訴  人  臺灣臺中地方法院檢察署檢察官
被      告  乙○○
選任辯護人  陳聰能律師
上列被告因業務過失傷害案件，經檢察官提起公訴（96年度偵字
第13742號），本院判決如下：
    主    文
乙○○從事業務之人，因業務上之過失致重傷，處有期徒刑壹年
貳月，減為有期徒刑柒月。
    事    實
一、乙○○係仁友客運公司司機，為從事駕駛業務之人，於民國
    （下同）96年1月17日上午6時5分許，駕駛車牌號碼521-FA
    號營業大客車，途經臺中縣大肚鄉○○路○段與平和街交岔路
    口時，理應注意車前狀況，並隨時採取必要之安全措施，及
    因雨霧致視線不清與行近行人穿越道前，均應減速慢行，作
    隨時停車之準備，且事發當時光線晨光、道路無障礙物、視
    距良好、行車號誌管制正常，並無不能注意情事，竟疏於注
    意丙○○適巧步行途經上開路段，即貿然通過前揭路口，致
    不慎以其車輛之前保險桿撞及丙○○，丙○○當場倒地受有
    左側第4、5、6根肋骨骨折、頭部外傷併顱內出血等重大難
    治之重傷害，嗣經緊急送往醫院急救後，迄今仍在童綜合
    醫院治療中，目前仍係意識狀態不佳，昏迷指數為8分，及
    依賴呼吸器中。
二、案經丙○○之配偶甲○○代行告訴，及臺中縣警察局烏日分
    局報請臺灣臺中地方法院檢察署檢察官偵查起訴。
    理    由
一、前揭犯罪事實，業據被告乙○○於偵查中坦承不諱，且有道
    路交通事故談話紀錄表、道路交通事故現場圖、道路交通事
    故調查報告表（一）（二）、現場蒐證相片20紙及童綜合醫
    療社團法人童綜合醫院訴訟診斷書、函覆等在卷可參，足認
    被告上開自白，與事實相符，堪信為真。按汽車行駛時，駕
    駛人應注意車前狀況，並隨時採取必要之安全措施，因雨霧
    致視線不清，應減速慢行，作隨時停車之準備，及行近行人
    穿越道前，應減速慢行。道路交通安全規則第94條第3項、
    第93條第1項第2款及第103條分別定有明文。本件被告駕車
    時本應注意上述道路交通安全規定，且依卷內之道路交通事
    故調查報告表（一）所示，事發當時光線晨光、道路無障礙
    物、視距良好、行車號誌管制正常，並無不能注意情事，被
    告竟疏於注意被害人丙○○適巧步行途經上開路段，即貿然
    往前直行，致不慎擦撞被害人致其倒地受有重傷，足見被告
    駕車行為顯有過失，本案經送請台灣省台中縣區車輛行車事
    故鑑定委員會鑑定結果，亦為相同之認定，有該委員會鑑定
    意見書附卷可按，且被告之過失行為與被害人之受傷間，具
    有相當因果關係。事證明確，被告上開犯行，堪以認定。至
    被告雖辯稱，本案被害人係闖紅燈，始遭其撞傷，被害人亦
    有過失云云，惟查，被告並無法提出證據供本院查證，且經
    本院向案發地點之警察局函查結果，據其覆稱，96年1月17
    日上午6時5分許，台中縣大肚鄉○○路○段與平和街交岔路
    口並無路口監視器，有該台中縣警察局烏日分局函文在卷可
    參，均無法證明被害人係闖紅燈致遭被告撞傷，被告此部分
    所辯尚非可信。
二、被告係仁友客運公司司機，為其所自承在卷，其係從事駕駛
    業務之人，核其所為係犯刑法第二百八十四條第二項後段之
    業務過失致重傷罪，被告於有偵查權限之公務員發覺犯罪前
    ，向警方坦承犯罪，而接受裁判，有台中縣警察局烏日分局
    道路交通事故肇事人自首情形紀錄表附卷足稽，其行為符合
    刑法第62條前段自首規定，依法減輕其刑，爰審酌被告雖素
    行良好，未有犯罪紀錄，有台灣高等法院被告前案紀錄表在
    卷可按，且犯後坦承認罪，態度亦佳，惟查，其迄今未與被
    告家屬達成民事和解，及被害人仍陷於昏迷中等一切情狀，
    量處如主文所示之刑，被告犯罪時間係在96年4月24日以前
    ，核與中華民國96年罪犯減刑條例第2條第1項第3款規定相
    符，減其刑二分之一，減為有期徒刑捌月。
三、據上論斷，應依刑事訴訟法第二百九十九條第一項前段，刑
    法第二百八十四條第二項後段、第六十二條前段，刑法施行
    法第一條之一，中華民國96年罪犯減刑條例第2條第1項第3
    款、第9條、第7條。判決如主文。
中    華    民    國    97    年    3     月    27    日
                  刑事第四庭    法  官  林清鈞
上正本證明與原本無異。
如不服本判決，應於收受送達後10日內向本院提出上訴書狀（應
敘述具體理由並附繕本）。
上訴書狀如未敘述理由，應於上訴期間屆滿後20日內補提理由書
於本院。
                                書記官  陳貴卿
中    華    民    國    97    年    3     月    27    日
附錄論罪科刑法條
中華民國刑法第284條
因過失傷害人者，處 6 月以下有期徒刑、拘役或 5 百元以下罰
金，致重傷者，處1年以下有期徒刑、拘役或5百元以下罰金。
從事業務之人，因業務上之過失傷害人者，處 1 年以下有期徒刑
、拘役或1 千元以下罰金，致重傷者，處 3 年以下有期徒刑、
拘役或2千元以下罰金。


司法院資訊處製作；財團法人民間司法改革基金會備份。
